臺灣基隆地方法院民事裁定　
110年度基簡字第704號
原      告  遠東國際商業銀行股份有限公司


法定代理人  侯金英  
訴訟代理人  詹凱傑  
上列原告與被告吳淑雲、吳○○間撤銷遺產分割協議等事件，本院
裁定如下：
    主  文
原告之訴駁回。
訴訟費用由原告負擔。
    理  由
一、按原告之訴，有起訴不合程式或不備其他要件者，法院應以
    裁定駁回之。但其情形可以補正者，審判長應定期間先命補
    正，民事訴訟法第249條第1項第6款定有明文。次按訴訟標
    的對於共同訴訟之各人必須合一確定者，必須一同起訴或一
    同被訴，其當事人之適格，始能謂無欠缺。又遺產屬於繼承
    人全體之公同共有，故就公同共有權利為訴訟者，乃屬固有
    必要共同訴訟，應由公同共有人全體一同起訴或被訴，否則
    於當事人之適格即有欠缺。(最高法院99年度台上字第610號
    判決參照)。民法第1164條所定之遺產分割，既係以遺產為
    一體，整個的為分割，並非以遺產中各個財產之分割為對象
    ，則於分割遺產之訴，其訴訟標的價額，自應依全部遺產於
    起訴時之總價額，按原告所占應繼分比例定之(最高法院103
    年度台抗字第480號裁定意旨參照)。
二、本件原告起訴請求撤銷遺產分割協議等事件，固以吳淑雲、
    吳○○為被告，並聲明：(一)被告吳淑雲、吳○○就訴外人吳嚴
    𤆬治所遺如起訴狀附表所示之不動產(下稱系爭房屋)，於民
    國106年4月27日所為遺產分割協議意思表示之債權行為，及
    被告吳○○就系爭房屋所為分割繼承登記之物權行為應予撤銷
    。(二)被告吳○○應將系爭房屋於登記日期107年1月31日之分
    割繼承登記予以塗銷。然原告起訴請求撤銷遺產分割登記，
    揆諸前揭說明，應以被繼承人吳嚴𤆬治之全體繼承人為被告
    ，並以全部遺產主張分割，始符合法定程式。然經本院依職
    權調閱系爭房屋之土地登記申請書暨所附資料，可知被繼承
    人吳嚴𤆬治所遺之財產除起訴狀附表所示之系爭房屋外，尚
    有其他財產(即新北市平溪區十分寮段平溪子小段45-3、192
    、193、195、196、201、204、208地號土地、新北市○○區○○
    段000○000地號土地，與系爭房屋，合稱系爭遺產)，及其他
    繼承人，原告起訴狀所載起訴對象、應受判決事項之聲明均
    尚有欠缺，而此欠缺情形尚非不能補正。經本院於110年9月
    7日裁定命原告於裁定送達翌日起5日內補充或更正本件應受
    判決事項之聲明、系爭遺產之土地、建物登記第一類謄本、
    補正被繼承人吳嚴𤆬治之除戶戶籍謄本、繼承系統表、全體
    繼承人之姓名、住居所及最新戶籍謄本(記事欄請勿省略)，
    並追加全體繼承人為被告等項，逾期不為補正，則駁回其訴
    。該補正裁定已於同月9日送達原告，有送達證書附卷可憑
    。惟原告逾期迄未補正上開欠缺，有本院收狀資料查詢清單
    、收文資料查詢清單各1件在卷可稽，其訴自難認為合法，
    應予駁回。
三、依民事訴訟法第249條第1項第6款、第95條、第78條，裁定
    如主文。　　
中　　華　　民　　國　　110 　年　　9 　　月　　17　　日
                  基隆簡易庭法  官  徐世禎
以上正本係照原本作成。
如對本裁定抗告，應於本裁定送達後10日內，向本院提出抗告狀
，並繳納抗告費新臺幣1000元。
中　　華　　民　　國　　110 　年　　9 　　月　　17　　日
                             書記官  張雅婷